臺灣基隆地方法院刑事判決　　　　　　　 96年度易字第609號
公　訴　人　臺灣基隆地方法院檢察署檢察官
被　　　告　丁○○
　　　　　　　　　　（另案在臺灣基隆監獄執行中）
上列被告因竊盜等案件，經檢察官提起公訴（96年度偵字第4127
、4600號），被告並於準備程序進行中為有罪之陳述，本院乃裁
定以簡式審判程序進行審理，並判決如下：
    主  文
丁○○竊盜，累犯，處拘役伍拾玖日，如易科罰金以新臺幣壹仟
元折算壹日，減為拘役貳拾玖日，如易科罰金以新臺幣壹仟元折
算壹日；又竊盜，累犯，處拘役拾日，如易科罰金以新臺幣壹
仟元折算壹日。應執行拘役伍拾日，如易科罰金以新臺幣壹仟元
折算壹日。
    事  實
一、前案紀錄：
    丁○○前因違反毒品危害防制條例案件，經臺灣板橋地方法
    院於93年12月16日，以93年度訴字第1924號判決有期徒刑八
    月確定；再因違反毒品危害防制條例案件，經本院於94年3
    月31日，以94年度基簡字第42號判決有期徒刑四月確定。嗣
    所犯上開二罪，經合併定其應執行刑為有期徒刑十一月（本
    院94年度聲字第506 號裁定），94年2 月21日發監執行、95
    年1 月8 日執行完畢。
二、本案事實：
    丁○○猶不知惕勵己行，復萌生為自己不法所有之意圖暨竊
    盜他人財物之犯意，進而於下列時、地，分別為下列2 起竊
    盜犯行：
  (一)96年4 月20日中午12時，丁○○途經基隆市○○區○○路10
    巷36-4號車庫前方，乍見其車庫大門未關，復見適無人在內
    （停放於車庫內之車輛均經駛離），因認有機可趁，遂徒手
    進入上址車庫，擅將辛○○所有、擺放在牆角邊之「左手用
    」高爾夫球桿1 組（總計14支）置於自己實力支配之下，以
    此方式竊盜他人財物得逞，旋即逃逸無蹤。
  (二)96年5 月15日中午12時21分，丁○○至基隆市○○區○○街
    幸福華城社區Ｒ棟訪友不遇（按：幸福華城社區並無門禁之
    設，是丁○○進出其Ｒ棟訪友，當亦毋須經人同意），乃於
    離去而途經樓梯間之際，適見「Ｒ棟294 號頂樓」牆角裝設
    有攝影機鏡頭1 只（係Ｒ棟全體住戶共有）、「Ｒ棟296 號
    頂樓」散置有不鏽鋼門1 片（係住戶庚○○所有）、白鐵狗
    籠1 個（係住戶甲○○所有）、不鏽鋼水槽及不鏽鋼燒紙錢
    筒各1 枚（係住戶丙○○所有）、「Ｒ棟地下停車場編號６
    之停車格內」則擺放有HONDA 汽車白鐵保險桿1 支暨其上車
    踏板2 條（係住戶己○○所有），遂認有機可趁，進而自同
    日下午1 時起，或徒手取拔，或徒手搜刮上開「Ｒ棟294 號
    頂樓」牆角裝設之攝影機鏡頭1 只、「Ｒ棟296 號頂樓」散
    置之不鏽鋼門1 片、白鐵狗籠1 個、不鏽鋼水槽及不鏽鋼燒
    紙錢筒各1 枚，及「Ｒ棟地下停車場編號６之停車格內」擺
    放之HONDA 汽車白鐵保險桿1 支暨其上車踏板2 條，繼而於
    同日下午1 時13分左右，將其徒手取拔、搜刮之上開物品藏
    置在「Ｒ棟地下停車場樓梯間」之角落位置，俾其於翌日（
    96年5 月16日）上午某時，駕駛懸掛1317-ED 號牌之0988-P
    E 號贓車（按：懸掛1317-ED 號牌之0988-PE 號贓車，係丁○○另於96年5 月10日，向化名「游明源」之人收受取得；
    且所涉收受贓物部分，亦業由本院以96年度訴字第480 號判
    決有期徒刑三月確定）到場搬運，以此方式將上開各該物品
    置於自己實力支配之下而竊盜他人財物得逞，旋即車載上開
    物品逃逸無蹤。
三、丁○○於96年5 月16日上午某時，駕駛「懸掛1317-ED 號牌
    之0988-PE 號贓車」竊取「幸福華城社區Ｒ棟住戶」之財物
    後，因見上開攝影機鏡頭1 只業已損壞，遂於逃逸途中逕將
    該只攝影機鏡頭拋入基隆河內；至上揭不鏽鋼門1 片、白鐵
    狗籠1 個、不鏽鋼水槽及不鏽鋼燒紙錢筒各1 枚、HONDA 汽
    車白鐵保險桿1 支暨其上車踏板2 條，則均經攜往臺北縣板
    橋市之不詳舊貨商，以新臺幣（下同）1,000 元之代價變現
    花用一空。嗣丁○○於96年5 月14日晚間10時20分，駕駛上
    開贓車途經基隆市○○區○○街16巷28號前，適為埋伏警員
    當場逮捕，並自其車內起出前揭「左手用」高爾夫球桿1 組
    （總計14支），始循線查悉上情。
四、案經基隆市警察局第三分局移送臺灣基隆地方法院檢察署檢
    察官偵查起訴。
    理  由
一、法院組織之說明
    查刑事訴訟法第二百八十四條之一：「除簡式審判程序、簡
    易程序及第三百七十六條第一款、第二款所列之罪之案件外
    ，第一審應行合議審判。」業於本案繫屬（96年9 月27日）
    以前經公布施行。兼以本案起訴罪名，核與刑事訴訟法第三
    百七十六條第一款、第二款之規定相符，是其當有首開規定
    之適用，即其法院組織應為獨任審判無誤。
二、本案之審判程序
    本案被告丁○○所犯者，非為死刑、無期徒刑、最輕本刑為
    三年以上有期徒刑之罪或高等法院管轄之第一審案件；兼以
    被告業於準備程序進行中，就被訴事實為有罪之陳述，本院
    乃告知其簡式審判程序之旨，並於聽取公訴人及被告之意見
    後，依刑事訴訟法第二百七十三條之一第一項規定，裁定改
    行簡式審判程序。準此，本案當亦有刑事訴訟法第一百五十
    九條第二項前段，「不受傳聞證據法則拘束」之例外性規定
    之適用。
三、本案事實之認定
    上開事實業據被告丁○○於本院審理時坦承不諱，並經證人
    辛○○、壬○○、庚○○、丙○○、甲○○、己○○於警詢
    中；證人癸○○、乙○○（即查獲暨製作被告警詢筆錄之警
    員）於本院審理時證述無誤，且有現場照片4 張（基隆市○○區○○路10巷36-4號車庫現況照片）、贓物照片2 張（高
    爾夫球桿照片）、監視錄影翻拍照片10張（幸福華城社區之
    監視錄影翻拍照片）、贓物認領保管單1 紙（高爾夫球桿）
    在卷可佐。綜上，堪認被告於本院審理時之任意性自白，與
    事實相符，可以採信。從而，本案事證明確，被告如本判決
    事實欄所載之竊盜犯行，洵堪認定。
四、論罪科刑
  (一)核被告如本判決事實欄二(一)(二)所載2 起之竊盜犯行，均係犯
    刑法第三百二十條第一項之普通竊盜罪。
  (二)查被告竊盜如本判決事實欄二(二)所載之「Ｒ棟294 號頂樓」
    牆角裝設之攝影機鏡頭1 只、「Ｒ棟296 號頂樓」散置之不
    鏽鋼門1 片、白鐵狗籠1 個、不鏽鋼水槽及不鏽鋼燒紙錢筒
    各1 枚，及「Ｒ棟地下停車場編號６之停車格內」擺放之HO
    NDA 汽車白鐵保險桿1 支暨其上車踏板2 條，或為幸福華城
    社區Ｒ棟全體住戶所共有，或分屬庚○○、甲○○、丙○○
    、己○○等住戶個別所有，此固經證人壬○○、庚○○、丙○○、甲○○、己○○證述在卷。惟其所涉行竊地點，即「
    Ｒ棟294 號頂樓」、「Ｒ棟296 號頂樓」、「Ｒ棟地下停車
    場」，乃至Ｒ棟樓梯間等各處，實俱屬「公寓大廈專有部分
    以外之其他部分及不屬專有之附屬建築物，而供共同使用之
    共用部分」。是其本應責由全體區分所有權人（Ｒ棟全體住
    戶）共同管領監督，而僅生單一之「持有」關係。即自「持
    有」關係而論，被告所侵害者，實僅為單一之財產法益（全
    體區分所有權人共同管領監督之持有法益）。茲被告既係基
    於單一之竊盜犯意，利用自己訪友不遇而自由進出幸福華城
    社區之機會，陸續拔取、搜刮上開物品，並侵害單一之「持
    有」法益，則其拔取、搜刮上開物品之各階段行為，自應視
    為以一個竊盜行為之數個舉動之接續施行，而祇應論以接續
    犯之單純一罪。
  (三)被告如本判決事實欄二(一)(二)所載之2 起竊盜犯行，既係出於
    個別起意之複數行為，尤以其被害法益亦非單一，自應予以
    分論併罰。
  (四)被告曾有如前所述之犯罪科刑及刑之執行情形，此有臺灣高
    等法院被告前案紀錄表在卷可稽，其於有期徒刑執行完畢後
    ，五年以內，故意再犯本起最重本刑有期徒刑以上之罪，為
    累犯，應依刑法第四十七條第一項規定，就其所犯各罪，分
    別加重其刑。
  (五)本院審酌被告時值壯年，竟不思以正當勞力換取財物，妄想
    以竊盜手段不勞而獲，觀念殊不足取，並亟待矯治；併衡量
    被告行竊手法尚屬平和，暨其智識程度、犯罪動機、犯後態
    度及其法益侵害之程度等一切情狀，分別量處如主文所示之
    刑，併分別諭知易科罰金之折算標準。末以，犯罪在96年4
    月24日以前者，除中華民國九十六年罪犯減刑條例第三條第
    一項所列各罪經宣告死刑、無期徒刑或逾有期徒刑一年六月
    之刑而應不予減刑以外，其經宣告之有期徒刑、拘役或罰金
    各應依中華民國九十六年罪犯減刑條例第二條第一項減其刑
    期或金額二分之一；茲被告如本判決事實欄二(一)之竊盜犯行
    ，其犯罪時間係在96年4 月24日以前（即96年4 月20日，詳
    如本判決事實欄二(一)所載），尤以所犯法條罪名暨所受刑之
    宣告復俱無中華民國九十六年罪犯減刑條例第三條第一項所
    列各款規定之適用，是其當屬「應予減刑」之案件。至被告
    如本判決事實欄二(二)之竊盜犯行，其犯罪時間則在96年4 月
    25日以後（即96年5 月16日，詳如本判決事實欄二(二)所載）
    ，是其當與旨揭減刑要件不符，而無從邀此減刑之寬典，不
    在得併予適用中華民國九十六年罪犯減刑條例第二條第一項
    第三款規定予以減刑之列。爰依中華民國九十六年罪犯減刑
    條例第七條、第二條第一項第三款規定，就被告如本判決事
    實欄二(一)所示犯罪經宣告之拘役減其刑期二分之一（惟所處
    拘役因減其刑期二分之一以致不滿1 日之時間，則依刑法第
    七十二條、法院辦理九十六年減刑案件應行注意事項十四，不
    予算入所減得之刑），併參酌法院辦理九十六年減刑案件應
    行注意事項所揭示意旨，於關此部分之判決主文項下同時
    諭知其宣告刑及減得之刑，暨依中華民國九十六年罪犯減刑
    條例第十一條、刑法第五十一條第六款，就被告如本判決事
    實欄二(一)所示犯罪經減得之刑，與不應減刑即其如本判決事
    實欄二(二)所示犯罪經宣告之刑，合併定其應執行刑如主文之
    所示。
據上論斷，應依刑事訴訟法第二百八十四條之一、第二百七十三
條之一第一項、第二百九十九條第一項前段，刑法第三百二十條
第一項、第四十七條第一項、第四十一條第一項前段、第五十一
條第六款，刑法施行法第一條之一，中華民國九十六年罪犯減刑
條例第二條第一項第三款、第七條、第十一條，判決如主文。
本案經檢察官戊○○到庭執行職務。
中　　華　　民　　國　　96　　年　　10　　月　　26　　日
                  刑事第四庭法  官  王慧惠
以上正本證明與原本無異。
如不服本判決應於收受本判決後10日內向本院提出上訴書狀，其
未敘述上訴理由者，並得於提起上訴後10日內向本院補提理由書
狀（均須按他造當事人之人數附繕本）「切勿逕送上級法院」。
中　　華　　民　　國　　96　　年　　10　　月　　26　　日
                            書記官  王一芳
附錄論罪法條：
刑法第320條第1項
意圖為自己或第三人不法之所有，而竊取他人之動產者，為竊盜
罪，處 5 年以下有期徒刑、拘役或 5 百元以下罰金。
